臺灣高等法院刑事判決　　　　　　　　　九十一年度上易字第二五八號
　　上　訴　人　台灣台北地方法院檢察署檢察官
　　上　訴　人
　　即　被　告　丑○○
　　被　　　告　乙○○
　　選任辯護人　林憲同
右上訴人，因被告等恐嚇案件，不服臺灣台北地方法院，九十年易字第一六九三號，
中華民國九十一年五月卅一日第一審判決（起訴案號：臺灣台北地方法院檢察署九十
年偵字第一七三八二、一七八一七號，暨台灣板橋地方法院檢察署九十年度偵字第一
九０七九號、台灣台北地方法院檢察署九十年度偵字第二二六八九號、台灣台中地方
法院檢察署九十年度偵字第一九三０四號、台灣屏東地方法院檢察署九十年度偵字第
二四四一號，移由原審併辦）提起上訴，本院判決如左：
    主      文
原判決關於丑○○、乙○○部分均撤銷。
丑○○連續幫助意圖為自己不法之所有，以恐嚇使人將本人之物交付，處有期徒刑壹
年。
乙○○幫助意圖為自己不法之所有，以恐嚇使人將本人之物交付，未遂，處有期徒刑
肆月，如易科罰金以佰元折算壹日。
    事      實
一、丑○○因公司經營不善，財務狀況窘困，偶然機會得知可藉由向不特定人收購金
    融機構存摺帳戶及存摺，轉供他人使用方式，從中得款花用，認有利可圖，雖預
    見蒐購帳戶及存摺提供予不相識之人使用，可供該人或其所屬之犯罪集團作為非
    法轉帳使用，或欲恐嚇被害人使之將款項匯入該帳戶，嗣再提領一空，致使被害
    人及警方追查無門，竟仍不違背其本意，基於不確定幫助之概括犯意，自民國九
    十年三月間起，先在自由時報、中國時報刊登「存簿＋電腦＋門號＝現金」之廣
    告，向知情且同有上開幫助犯意之己○○、金秋美、林明宏、林振興及魏嘉助等
    人（金秋美、林明宏、林振興、魏嘉助未據起訴），以每本新台幣（下同）五百
    元至一千元不等之價格，委請渠等至如附表一編號一至五所示之各銀行開立活期
    存款帳戶（開戶銀行、戶名、帳號、開戶時間均詳如附表），另與梁巫玉蘭共同
    持變造之卯○○國民身分證及偽造之印章，冒名向附表一編號六所示銀行開立活
    期帳戶（此部分偽造文書犯行，業經台灣台中地方法院判決在案），迨各該銀行
    准予開立帳戶核發存摺及金融卡後，丑○○並囑知情且有上開幫助犯意之葛文信
    於同年八月間向己○○等人收取存摺及金融卡並給付報酬，復透過報紙刊登之廣
    告，以每本二千元至五千元不等之代價，交付予乙○○（曾於八十七年間因動產
    擔保交易法案件，經台灣桃園地方法院判處拘役貳拾日，不構成累犯）以己○○
    名義申請之誠泰、亞太、富邦、第一、彰化五家銀行存摺（九十年八月十六日交
    付），於九十年八月廿一日又出售以己○○名義申請銀行名稱不詳之存摺五本，
    先後共交付各銀行存摺十四本及郵局存摺一本，共十五本。九十年八月廿一日下
    午三時許，乙○○急需己○○銀行存摺一本，丑○○乃請葛文信找施女立刻辦理
    ，施女乃辦妥泛亞商業銀行南屯分行存摺一本，經由丑○○交予乙○○。葛文信
    並分別交付林明宏等人存摺予綽號「小林」、「小高」、「大胖」、林姓成年男
    子、自稱「楊德全」之成年男子及其他不詳姓名人士，從中賺取差價圖利，乙○
    ○並將前開十五本存摺轉賣予綽號「小邱」、「小賴」等人，從中賺取差價圖利
    ，而將最後購入之己○○所有之泛亞商業銀行南屯分行存摺售予不詳姓名之成年
    男子丑○○以此方式連續幫助各該犯罪集團為附表二所示各恐嚇取財行為，乙○
    ○則以此方式幫助不詳姓名成年男子為附表二１至７之行為。（犯罪時間、地點
    、被害人、行為態樣均詳如附表）。嗣先後為被害人報警循線查獲。（己○○、
    葛文信部分，經原審判刑確定在案）。
二、案經台北市政府警察局刑事警察大隊、台北縣警察局新店分局分別報請台灣台北
    地方法院檢察署檢察官偵查起訴，暨同署檢察官、台灣板橋地方法院檢察署檢察
    官、台灣台中地方法院檢察署檢察官、台灣屏東地方法院檢察署檢察官移送併案
    審理。
    理      由
一、訊據上訴人即被告丑○○對於右揭時、地如何收購、提供各金融機構存摺及金融
    卡，嗣出售圖利等節坦承不諱，核與同案被告葛文信，己○○所供，互核相符。
    惟矢口否認有何幫助恐嚇取財犯行，辯稱：其僅提供存摺及金融卡圖利，不知存
    摺及金融卡之真正用途，亦未幫助各犯罪集團對被害人所為之恐嚇取財行為云云
    。被告乙○○坦承收購前開十五本存摺轉售圖利，惟矢口否認有收購己○○名義
    申請之泛亞商業銀行南屯分行存摺，辯稱丑○○出售存摺皆有登載交易明細，此
    本並不在登載範圍內，且此本存摺無法語音轉帳，不能與其他存摺共同使用，其
    確無購買此本存摺，而其所購其他存摺，購買者並未為不法使用，其無檢察官所
    指犯嫌云云。然查：
  (一)被告丑○○確有透過報紙分類廣告招攬同案被告己○○及金秋美、林明宏、林振
    興、魏嘉助等人於附表一編號一至五所示時間及銀行開立活期存款帳戶，請領存
    摺及金融卡之事，業經被告丑○○及同案被告己○○及提供名義之金秋美、林明
    宏及魏嘉助等人分別於警訊及原審法院審理時供述在卷，被告及己○○於本院仍
    直承不諱，且有泛亞商業銀行存款相關服務性業務申請暨約定書（台北地檢署九
    十年他字第三七七二號偵卷第七頁）、上海商業儲蓄銀行台中分行九十一年一月
    二日回函（見原審法院卷）、玉山商業銀行大墩分行九十一年元月三日玉大墩字
    第九一０００一一號函送開戶資料（原審法院卷）、台中商業銀行客戶資料卡（
    台中地檢署九十年偵字第二一七五二號偵卷第二七頁）、魏嘉助第一商業銀行活
    期儲蓄存款存摺及存提明細（見屏東地檢署卷內之警訊卷宗，以上均影本）與報
    紙分類廣告可稽，另被告丑○○與梁巫玉蘭共同持變造之卯○○國民身分證及偽
    造之印章，於附表一編號六所示時間冒名向第一商業銀行中港分行開立活期帳戶
    ，請領存摺之事，復據其等於警訊及原審法院審理時供承在卷（見原審法院九十
    一年三月十九日訊問筆錄），且有中國國際商業銀行南台中分行九十年八月七日
    （九０）南宗字第０九四號函送開戶登記等相關資料（台中地檢署九十年偵字第
    九０一五號偵卷第八九頁）為憑，台灣台中地方法院九十年度訴字第二四三五號
    刑事判決亦同此認定，此有該判決乙份附於原審卷可稽。
  (二)被害人如何遭受歹徒分別以信函、電話恐嚇一事，迭經被害人巳○○、羅錦絨、
    丙○○、癸○○○、婁世美、黃明翰、戊○○、丁○○、甲○○、辛○○、寅○
    ○、郭力瑋、壬○○、子○○、辰○○、庚○○等人指訴綦詳，且經證人林祺揚
    、陳柏弘於警訊證述在卷，併有中國國際商業銀行南台中分行營業股提供匯入匯
    款單筆查詢單、華南商業銀行匯款回條聯、贓物保領單、第一商業銀行存款存根
    聯、存款憑條、高雄市政府警察局前鎮分局車輛協尋（尋獲）證明單、屏東縣警
    察局九十年五月七日（九十）屏警分刑字第二０五九八號函檢陳之車籍資料、台
    中縣警察局車輛協尋（尋獲）電腦輸入單三紙、台中商業銀行交易明細表（台中
    地檢署九十年偵字第二一七五二號偵卷第二八至三十頁）、玉山商業銀行匯款回
    條、郵政跨行匯款申請書、彰化銀行匯款回條聯（均影本）各一份足稽，又被害
    人丁○○遭恐嚇之電話錄音帶內容，亦據原審法院勘驗無訛，製有九十一年一月
    十四日勘驗筆錄可佐，復有歹徒寄送之恐嚇信函、信封附於偵查卷為證，足見被
    害人等所指非虛，確有遭歹徒分別以電話、信函恐嚇取財之事實。
  (三)被告丑○○被扣案之自行記載之交易明細，雖記載售予乙○○之銀行及郵局存摺
    共十五本，不包括泛亞銀行南屯分行存摺，惟丑○○於原審及本院一再供稱一個
    名義的存摺，儘量供給一個人使用，己○○名義申請之泛亞銀行南屯分行存摺確
    實交給被告乙○○，因為江某尚差我的帳款，交給他這本，是補足湊成一套，希
    望江某給我結帳，己○○的存摺確實是賣給乙○○等語，查被告丑○○取得己○
    ○之存摺皆交予乙○○，依施女於本院所供，葛文信要其立刻辦理泛亞銀行南屯
    分行存摺，被告丑○○取得後交付江某未及記載於明細，亦屬事理之事，要難據
    此否認取得此本存摺，被告乙○○所辯不足採信。
  (四)況被告丑○○及同案被告葛文信、己○○等均不諱言：「雖不知這些存摺之真正
    用途，亦未參與各該犯罪集團如何恐嚇被害人取財之犯行，但知道提供存摺供人
    使用，可能會供人做不法勾當」等語（見原審法院九十一年五月十六日審判筆錄
    ），被告乙○○為心智健全之人，對此當亦能認知。按諸銀行開設帳戶，請領存
    摺之事，係針對個人身分之社會信用而予資金流通，具有強烈之屬人性，且今日
    一般人至郵局或銀行開設帳戶並非難事，苟非供洗錢或犯罪等不法目的，依一般
    社會經驗法則判斷，實無必要隱匿自己名義帳戶而收購他人帳戶使用之必要，顯
    然與一般正當合法交易之情形有悖，是被告二人雖預見蒐購帳戶及存摺提供予不
    相識之人使用，可供該人或其所屬之犯罪集團作為非法轉帳使用，或欲恐嚇被害
    人使之將款項匯入該帳戶，嗣再提領一空，致使被害人及警方追查無門，竟仍不
    違背其本意，提供帳戶存摺供欲藉此犯罪之人或犯罪集團使用，從事恐嚇取財構
    成要件以外之行為，亦徵其有不確定之幫助犯意甚明。
  綜上所述，本件事證明確，被告丑○○、乙○○二人之犯行洵堪認定，均應依法論
  科。
二、核被告丑○○所為，係幫助犯刑法第三百四十六條第一項之恐嚇取財罪及同條第
    三項之恐嚇取財未遂罪；按刑法第三十條第一項之從犯，係因幫助正犯而成立。
    而依同條第二項之規定，從犯之處罰，係按正犯之刑處罰，但得減輕之。故正犯
    為障礙、中止或不能未遂犯時，從犯亦為障礙、中止或不能未遂犯（最高法院八
    十年台上字第三三九五號判決意旨參照），被告丑○○先後多次提供帳戶存摺予
    各犯罪集團之幫助犯行，均時間緊接，手法相同，雖正犯犯罪態樣有既、未遂之
    別，然均係犯基本構成要件相同之罪名，顯係基於概括犯意反覆為之，自應依連
    續犯之規定以較重之幫助恐嚇取財一罪論，並依法加重其刑。至移送併案審理部
    分，即提供附表一編號二至六所示各銀行帳戶及存摺，幫助各犯罪集團從事如附
    表二編號七至十六恐嚇取財犯行，雖未據檢察官起訴，然該部分犯行，與起訴部
    分，有裁判上一罪之連續犯關係，基於審判不可分關係，本院自得併予審究，附
    此敘明。被告乙○○僅提供附表一編號１之一本存摺予他人，而該他人以此存摺
    為附表二編號１至７之犯行，核其所為，為一次幫助犯刑法第三百四十六條第三
    項、第一項之恐嚇取財未遂罪。又被告乙○○僅係幫助犯，並按正犯之刑減輕之
    。被告丑○○部分並依法先加後減。而被告乙○○所幫助者，為恐嚇取財未遂，
    應依刑法第二十六條規定遞減其刑。被告乙○○取得前開十五本存摺轉賣，予「
    小邱」、「小賴」等人，惟該等人未持存摺犯罪，被告乙○○此部分自不成立幫
    助犯，公訴人認此部分與有罪部分有連續犯裁判上一罪關係，故不另為無罪之諭
    知。又本案被告丑○○、乙○○並非以自己犯恐嚇取財罪之意思，提供帳戶及存
    摺，卷內亦查無被告等人實際參與構成要件行為之恐嚇取財方法、行為或對實施
    之順序與犯罪集團有所謀議等之證據，顯係以幫助他人犯罪之意思實施犯罪構成
    要件以外之行為，自屬幫助犯，公訴人雖指被告等人與實際參與恐嚇行為人間，
    有犯意聯絡、行為分擔，應以共同正犯論處云云，容有未洽，惟此不生變更起訴
    法條問題，併此指明。
三、原審因而就被告丑○○部分予以論罪科刑，固非無見。惟查被告丑○○就附表一
    編號１之己○○所有泛亞商業銀行南屯分行存摺，係轉賣予被告乙○○，原判決
    認係丑○○直接售予「小林」、「小高」等不詳姓名人士，認定事實，自屬有誤
    。被告丑○○上訴，認其僅係買賣存摺，原判決對其量刑過重云云，指摘原判決
    此部分不當，經核雖無理由，惟原判決此部分既有可議，自應由本院將之撤銷改
    判。原審未能詳查，遽信被告乙○○所辯己○○所有之泛亞銀行南屯分行存摺非
    被告乙○○向丑○○所購得，而為被告乙○○無罪之判決，稽之前開說明，認定
    事實有誤，檢察官上訴，執此指摘原判決此部分不當，核有理由，自應由本院將
    原判決此部分予以撤銷改判。爰審酌被告丑○○、乙○○為圖不法利益，不思以
    正當工作換取生活之資，竟以販賣出售他人金融存摺幫助犯罪集團從事恐嚇取財
    行為，並造成被害人及警方追查困難，影響社會治安及金融秩序頗鉅及其分工情
    形，惟衡被告丑○○於犯罪後能坦承大部分犯行，態度尚佳及被告乙○○猶飾詞
    否認等一切情狀，量處丑○○有期徒刑壹年；乙○○有期徒刑肆月，乙○○所處
    之刑如易科罰金以佰元折算壹日。
據上論斷，應依刑事訴訟法第三百六十九條第一項前段、第三百六十四條、第二百九
十九條第一項前段，刑法第五十六條、第三百四十六條第一項、第三項、第二十六條
前段、第三十條第一項前段、第二項、第四十一條第一項，罰金罰鍰提高標準條例第
一條前段、第二條，判決如主文。
本案經檢察官蔡薰慧到庭執行職務。
中      華      民      國   九十一     年      十      月    二十五    日
                               臺灣高等法院刑事第四庭
                                   審判長法  官  蔡  永  昌
                                         法  官  徐  昌  錦
                                         法  官  陳  榮  和
右正本證明與原本無異。
不得上訴。
                                         書記官  劉  麗  芬
中      華      民      國   九十一     年      十      月    二十九    日
附錄：本案論罪科刑法條全文
刑法第三百四十六條第一、三項：
意圖為自己或第三人不法之所有，以恐嚇使人將本人或第三人之物交付者，處六月以
上五年以下有期徒刑，得併科一千元以下罰金。
以前項方法得財產上不法之利益或使第三人得之者，亦同
前二項之未遂犯，罰之。
刑法第三十條：
幫助他人犯罪者，為從犯。雖他人不知幫助之情者，亦同。
從犯之處罰，得按正犯之刑減輕之。
 附表一
┌──┬──────┬────┬───────┬───┬───────┐
│編號│ 開戶銀行   │開戶時間│開戶帳號      │戶名  │  使用情形    │
├──┼──────┼────┼───────┼───┼───────┤
│ １ │泛亞商業銀行│90.8.21 │000000000000  │己○○│葛文信取回後，│
│    │南屯分行    │        │              │      │由丑○○交給江│
│    │            │        │              │      │昇衛，乙○○轉│
│    │            │        │              │      │售予不詳姓名之│
│    │            │        │              │      │成年男子使用。│
├──┼──────┼────┼───────┼───┼───────┤
│ ２ │上海商業儲蓄│90.4.3  │00000000000000│金秋美│由丑○○交付綽│
│    │銀行台中分行│        │              │      │號「小高」、「│
│    │            │        │              │      │小林」之成年男│
│    │            │        │              │      │子使用。      │
├──┼──────┼────┼───────┼───┼───────┤
│ ３ │台中商業銀行│90.7.25 │000000000000  │林明宏│丑○○於九十年│
│  │龍井分行    │        │              │      │七月底，在台中│
│    │            │        │              │      │市○○○街「茶│
│    │            │        │              │      │痴泡沫紅茶店」│
│    │            │        │              │      │，以三千元價格│
│    │            │        │              │      │轉交綽號「大胖│
│    │            │        │              │      │」之成年男子。│
├──┼──────┼────┼───────┼───┼───────┤
│ ４ │第一商業銀行│90.3.16 │00000000000   │魏嘉助│丑○○於九十年│
│    │中港分行    │        │              │      │三月十六日晚間│
│    │            │        │              │      │十時四十五分許│
│    │            │        │              │      │，在台中市南屯│
│    │            │        │              │      │區○○○街一五│
│    │            │        │              │      │一號一樓，以一│
│    │            │        │              │      │千七百元代價租│
│    │            │        │              │      │給「林先生」二│
│    │            │        │              │      │個月。        │
├──┼──────┼────┼───────┼───┼───────┤
│ ５ │玉山銀行大墩│90.4.13 │0000000000000 │林振興│由丑○○交給不│
│    │分行        │        │              │      │詳姓名人士使用│
│    │            │        │              │      │。            │
├──┼──────┼────┼───────┼───┼───────┤
│ ６ │中國國際商業│90.4.21 │00000000000   │卯○○│由丑○○交由綽│
│    │銀行南台中分│        │              │（遭冒│號「小高」之成│
│    │行          │        │              │ 名） │年男子使用。  │
└──┴──────┴────┴───────┴───┴───────┘
 附表二
┌──┬──────────────────┬──────┬─────┐
│編號│  犯罪主體、行為態樣及被害人        │ 觸犯罪名   │  備 考   │
├──┼──────────────────┼──────┼─────┤
│    │九十年八月二十三日上午十時許，台北市│刑法第三百四│          │
│ １ │萬大路四八六巷十二號國華幼稚園負責人│十六條第三項│          │
│    │巳○○接獲信函，恐嚇其應於八月廿四日│、第一項之恐│          │
│    │前匯款十二萬元至己○○前開附表所示帳│嚇取財未遂罪│          │
│    │戶，被害人報警，始未得逞。          │。          │          │
├──┼──────────────────┼──────┼─────┤
│    │九十年八月廿三日下午一時許，北市永吉│刑法第三百四│          │
│ ２ │路三二一巷廿七號北大幼稚園園長羅錦絨│十六條第三項│          │
│    │接獲信函，恐嚇其應於八月廿四日前匯款│、第一項之恐│          │
│    │十二萬元至己○○前開帳戶。被害人報警│嚇取財未遂罪│          │
│    │，始未得逞。                        │。          │          │
├──┼──────────────────┼──────┼─────┤
│    │九十年八月廿三日上午十一時四十五分許│刑法第三百四│          │
│    │，文心幼稚園主任丙○○在台北市內湖區│十六條第三項│          │
│ ３ │星雲街六八巷八、十、十二號一樓園址接│、第一項之恐│          │
│    │獲信函，恐嚇該園應於八月廿四日前匯款│嚇取財未遂罪│          │
│    │十二萬元至己○○前開帳戶。被害人報警│。          │          │
│    │，始未得逞。                        │            │          │
├──┼──────────────────┼──────┼─────┤
│    │九十年八月廿三日下午二時三十分許，台│刑法第三百四│          │
│    │北市○○區○○路二段一三０巷二九號一│十六條第三項│          │
│ ４ │樓千巧幼稚園負責人癸○○○接獲信函，│、第一項之恐│          │
│    │恐嚇其應匯款十二萬元至己○○前開帳戶│嚇取財未遂罪│          │
│    │。被害人報警，始未得逞。            │。          │          │
├──┼──────────────────┼──────┼─────┤
│    │九十年八月廿三日中午十二時許，台北縣│刑法第三百四│          │
│ ５ │汐止市○○街三九號大佳幼稚園負責人黃│十六條第三項│          │
│    │明翰接獲信函，恐嚇其應於八月廿四日前│、第一項之恐│          │
│    │，匯款十二萬元至己○○前開帳戶。被害│嚇取財未遂罪│          │
│    │人報警，始未得逞。                  │。          │          │
├──┼──────────────────┼──────┼─────┤
│    │九十年八月廿三日上午十時許，台北縣新│刑法第三百四│          │
│    │店市○○路一六０巷二號一樓ㄧㄚㄧㄚ幼│十六條第三項│          │
│ ６ │稚園園長戊○○接獲信函，恐嚇其應於八│、第一項之恐│          │
│    │月廿四日前，匯款十二萬元至己○○前開│嚇取財未遂罪│          │
│    │帳戶。被害人報警，始未得逞。        │。          │          │
├──┼──────────────────┼──────┼─────┤
│    │九十年八月二十三日下午二時三十分許，│刑法第三百四│          │
│    │台北市○○區○○街四００號欣兒幼稚園│十六條第三項│          │
│ ７ │園長婁世美接獲信函，恐嚇其應於八月廿│、第一項之恐│          │
│    │四日前，匯款十二萬元至己○○前開帳戶│嚇取財未遂罪│          │
│    │。被害人報警，始未得逞。            │。          │          │
├──┼──────────────────┼──────┼─────┤
│    │九十年四月十九日中午十二時四十五分許│刑法第三百四│          │
│    │及同日下午二時二十六分許，被害人林宏│十六條第一項│          │
│    │鵬先後接獲自稱「楊哲顯」、「陳文魁」│之恐嚇取財罪│          │
│    │之歹徒以電話恐嚇索取二十萬，否則要對│。          │          │
│ ８ │其及家人不利，並指示其匯款至金秋美如│            │          │
│    │附表所示之帳戶，被害人即報警處理，惟│            │          │
│    │歹徒接續於翌（二十）日上午再度打電話│            │          │
│    │至被害人設於台北縣三峽鎮○○街七九號│            │          │
│    │公司處，恐嚇其交付十萬元，被害人遂依│            │          │
│    │其指示，將款項匯至林振興如附表所示帳│            │          │
│    │戶，旋遭提領一空。                  │            │          │
├──┼──────────────────┼──────┼─────┤
│    │被害人甲○○所有之ＯＪ─八二五八號自│刑法第三百四│          │
│    │小客車於九十年八月九日上午九時許，在│十六條第一項│          │
│    │台中縣太平市○○路○段一００巷四九號│之恐嚇取財罪│          │
│ ９ │前失竊，旋於同日上午九時三十分許，遭│。          │          │
│    │歹徒以電話恐嚇交付三萬元方可交還該車│            │          │
│    │，嗣被害人依其指示將款項匯至林明宏如│            │          │
│    │附表所示帳戶，始於同日下午二時二十五│            │          │
│    │分許，在台中市○○○街附近尋獲該車。│            │          │
├──┼──────────────────┼──────┼─────┤
│    │被害人辛○○所有之Ｘ七─二二五三號自│刑法第三百四│          │
│    │小客車於九十年八月三日晚間九時許，在│十六條第一項│          │
│    │台中縣太平市○○○街九號前失竊，旋於│之恐嚇取財罪│          │
│ １０ │同月十日上午十時許，接獲歹徒以電話恐│。          │          │
│    │嚇交付四萬元後方可取回該車，嗣被害  │            │          │
│    │人依其指示將款項匯至林明宏如前開帳戶│            │          │
│    │，始於同日下午四時許，在台中縣太平市│            │          │
│    │光興路一四四五巷內尋獲該車。        │            │          │
├──┼──────────────────┼──────┼─────┤
│    │被害人寅○○所有ＯＪ─六八八七號自小│刑法第三百四│          │
│    │客車，於九十年八月一日晚間十時三十分│十六條第一項│          │
│    │許，在台中縣龍井鄉○○街四一巷三十號│之恐嚇取財罪│          │
│  │前失竊，旋於翌（二）日上午九時三十分│。          │          │
│    │許，接獲歹徒以電話恐嚇交付四萬元後，│            │          │
│    │方可取回該車，嗣被害人依其指示將款項│            │          │
│    │匯至林明宏前開帳戶，始於台中縣龍井鄉│            │          │
│    │遠東街一二三號尋獲該車。            │            │          │
├──┼──────────────────┼──────┼─────┤
│    │被害人郭力瑋所有之Ｒ七─０八二二號自│刑法第三百四│          │
│    │小客車，於九十年八月六日上午七時許，│十六條第一項│          │
│    │在台中縣烏日鄉○○街二五號前失竊，旋│之恐嚇取財罪│          │
│  │於同日上午十時許，接獲歹徒以電話恐嚇│。          │          │
│    │四萬元，方可取回該車，嗣被害人依其指│            │          │
│    │示將款項匯至林明宏前開帳戶，始於同日│            │          │
│    │下午一時許，在台中縣烏日鄉○○路○段│            │          │
│    │十號尋獲。                          │            │          │
├──┼──────────────────┼──────┼─────┤
│    │自稱「楊德全」之成年男子於九十年四月│刑法第三百四│          │
│    │二十三日下午一時許，打電話至被害人陳│十六條第一項│          │
│    │坤忠位於新竹市○○路三九三巷六九弄五│之恐嚇取財罪│          │
│    │號住處，恐嚇其交付一百八十萬元，否則│。          │          │
│    │放槍等語，經討價還價後，被害人允諾交│            │          │
│  │付五十萬元，旋指示公司職員林祺揚至華│            │          │
│    │南商業銀行竹東分行將款項匯至卯○○如│            │          │
│    │附表所示帳戶。嗣巫玉蘭於同月二十四日│            │          │
│    │前往中國國際商業銀行台中分行申辦通儲│            │          │
│    │手續時，為警當場查獲，始未得逞。    │            │          │
├──┼──────────────────┼──────┼─────┤
│    │被害人子○○所有之ＵＫ─一二九九號自│刑法第三百四│          │
│    │小客車，於九十年三月十八日，在高雄市│十六條第一項│          │
│    │大業北路遭竊，旋於同月十九日上午十時│之恐嚇取財罪│          │
│  │許，遭歹徒以電話向被害人恐嚇十五萬元│。          │          │
│    │贖車，經以六萬元議定，被害人依其指示│            │          │
│    │將款項匯至魏嘉助如附表所示帳戶後，始│            │          │
│    │於高雄縣林園鄉○○路尋獲失車。      │            │          │
├──┼──────────────────┼──────┼─────┤
│    │被害人辰○○所有之ＹＣ─０九六六號自│刑法第三百四│          │
│    │小客車於九十年三月十九日凌晨三時許，│十六條第一項│          │
│    │在高雄市○○路與南信街口遭竊，旋於是│之恐嚇取財罪│          │
│  │日上午十時許，接獲歹徒以電話恐嚇二十│。          │          │
│    │萬元贖車，其後以三萬五千元議定，被害│            │          │
│    │人即依其指示款項匯至魏嘉助前開帳戶後│            │          │
│    │，始於高雄縣林園鄉○○路尋獲失車。  │            │          │
├──┼──────────────────┼──────┼─────┤
│    │被害人庚○○所有之Ｐ四─七二八一號自│刑法第三百四│          │
│    │小客車，於九十年三月二十日上午七時許│十六條第一項│          │
│    │，在屏東縣佳冬鄉○○路三號前遭竊，旋│之恐嚇取財罪│          │
│    │於是日上午十時許，在屏東縣佳冬鄉羌光│。          │          │
│  │路二號住處，接獲歹徒以電話恐嚇五萬元│            │          │
│    │贖車，經以二萬五千元議定後，被害人依│            │          │
│    │其指示將款項匯至魏嘉助前開帳戶後，始│            │          │
│    │於屏東縣枋寮鄉地○村○○路六四號旁尋│            │          │
│    │獲失車。                            │            │          │
└──┴──────────────────┴──────┴─────┘
